pl: Charakterystyka części/silnika pojazdu: Dopasowanie bezpośrednie; Oszczędność paliwa; Odporne na wysokie temperatury; Wysoka efektywność; Niska emisja; Usprawnienie działania; Wyścigi; Inne
bg-BG: Характеристики на двигател/част на превозно средство: Директен монтаж; Ефективна употреба на гориво; Термоустойчив; Висока производителност; Ниски емисии; Надграждане на производителността; Състезания; Други
pt-PT: Peças de motor/peças para veículos motorizados: Ajuste direto; Eficiente de combustível; Resistente ao calor; Alto desempenho; Baixas emissões; Atualização de desempenho; Corridas; Outro
hr-HR: Značajke motora/dijelova vozila: Izravno pristajanje; Štednja goriva; Otporno na toplinu; Visoke performanse; Niske emisije; Nadogradnja performansi; Trkaće; Ostalo
nb: Dele-/motorfunksjoner for kjøretøy: Direktetilpasset; Drivstoffeffektiv; Varmeresistent; Høy ytelse; Lave utslipp; Ytelsesoppgradering; Racing; Annet
ru: Характеристики автомобильного двигателя/деталей: Прямая установка; Экономичный расход топлива; Термостойкий; Высокая производительность; Низкий уровень выбросов; Повышение производительности; Гонки; Другое
sl-SI: Lastnosti motorja/delov vozila: Neposredna namestitev; Učinkovita poraba goriva; Odporno na vročino; Visoka zmogljivost; Nizke emisije; Nadgradnja zmogljivosti; Dirkalno; Drugo
hu: Járműmotor/-alkatrész jellemzői: Közvetlen illeszkedés; Üzemanyag-takarékos; Hőálló; Nagy teljesítmény; Alacsony kibocsátás; Teljesítményfrissítés; Verseny; Egyéb
vi: Tính năng động cơ/bộ phận của xe: Lắp trực tiếp; Tiết kiệm nhiên liệu; Chịu nhiệt; Hiệu suất cao; Lượng khí thải thấp; Nâng cao hiệu suất; Lốp đua; Khác
fr: Caractéristiques du moteur/de la pièce de véhicule: Ajustement direct; Économe en carburant; Résistant à la chaleur; Haute performance; Faibles émissions; Mise à niveau des performances; Courses; Autre
sv: Detaljer för fordonsmotor/-del: Direkt passform; Bränsleeffektiv; Värmebeständig; Hög prestanda; Låga utsläpp; Prestandauppgradering; Racing; Övrigt
de: Eigenschaften von Fahrzeugmotoren/-teilen: Direkte Passform; Kraftstoffeffizient; Hitzebeständig; Hochleistung; Geringe Emissionen; Leistungssteigerung; Rennen; Sonstiges
en: Vehicle engine/part features: Direct fit; Fuel efficient; Heat resistant; High performance; Low emissions; Performance upgrade; Racing; Other
th: คุณลักษณะของเครื่องยนต์/ชิ้นส่วนรถยนต์: ขนาดพอดีกับเครื่อง; ใช้เชื้อเพลิงอย่างมีประสิทธิภาพ; ทนต่อความร้อน; ประสิทธิภาพสูง; การปล่อยมลพิษต่ำ; ยกระดับประสิทธิภาพ; สำหรับแข่ง; อื่นๆ
nl: Kenmerken motor/onderdeel voertuig: Directe pasvorm; Brandstofefficiënte; Hittebestendig; Prestatie; Lage uitstoot; Prestatie-upgrade; Racen; Andere
ja: 車両エンジン/部品の特徴: ダイレクトフィット; 燃料効率; 耐熱性; 高パフォーマンス; 低排出ガス; パフォーマンスアップグレード; レース; その他
da: Funktioner for motor/dele til køretøjer: Direkte pasform; Brændstoføkonomisk; Varmeresistent; Høj ydeevne; Lave emissioner; Opgradering af ydeevne; Racing; Andet
lt-LT: Transporto priemonės variklio / detalių ypatybės: Tinka tiesiogiai; Taupantis kurą; Atsparus karščiui; Itin našus; Mažos emisijos; Našumo gerinimas; Skirta lenktynėms; Kita
fi: Ajoneuvon moottorin/osien ominaisuudet: Suora istuvuus; Polttoainetehokas; Lämmönkestävä; Korkea suorituskyky; Alhaiset päästöt; Suorituskyvyn päivitys; Kilpailu; Muu
es: Características del motor/piezas del vehículo: Ajuste directo; Eficiencia de combustible; Resistente al calor; Alto rendimiento; Bajas emisiones; Mejora de rendimiento; Carreras; Otros
ko: 차량 엔진/부품 기능: 직접 맞춤; 연료 효율성; 내열성; 고성능; 적은 배출; 성능 업그레이드; 레이싱; 기타
it: Funzionalità del motore/parte del veicolo: Montaggio diretto; Efficiente in termini di consumo; Resistente al calore; Ad alte prestazioni; Basse emissioni; Upgrade delle prestazioni; Corsa; Altro
pt-BR: Características do motor/peça do veículo: Encaixe direto; Eficiente para combustível; Resistente ao calor; Alta performance; Baixas emissões; Atualização de desempenho; Corrida; Outro
el: Χαρακτηριστικά κινητήρα/εξαρτήματος οχήματος: Άμεση εφαρμογή; Κατανάλωση καυσίμου; Ανθεκτική στη θερμότητα; Υψηλή απόδοση; Χαμηλές εκπομπές; Αναβάθμιση απόδοσης; Αγωνιστικά; Άλλο
cs: Vlastnosti dílu/motoru vozidla: Přímá montáž; Úsporné palivo; Tepelná odolnost; Vysoká výkonnost; Nízké emise; Upgrade výkonu; Závodění; Jiné
sk-SK: Vlastnosti motora/dielu vozidla: Priame prispôsobenie; Palivovo efektívny; Teplovzdorný; Vysoký výkon; Nízke emisie; Zvýšenie výkonu; Pretekársky; Iné
zh-CN: 车辆发动机/部件特点: 合身; 省油; 耐热; 高性能; 低排放; 性能升级; 赛车; 其他
ro-RO: Caracteristicile motorului/pieselor vehiculului: Potrivire directă; Utilizarea eficientă a combustibilului; Rezistență la căldură; Performanță ridicată; Emisii reduse; Îmbunătățirea performanței; Curse de mașini; Altele
tr: Araç motoru/parça özellikleri: Doğrudan uyum; Verimli yakıt; Isıya dayanıklı; Yüksek performans; Düşük emisyon; Performans yükseltmesi; Yarış; Diğer
zh-TW: 汽機車引擎/零件功能: 直接貼合; 省油; 耐熱; 高效能; 低排放; 效能升級; 賽車; 其他